臺灣臺北地方法院刑事判決
111年度審訴字第1656號
                                   111年度審訴字第1724號
                                   111年度審訴字第2337號
公  訴  人  臺灣臺北地方檢察署檢察官
被      告  張恩偉



上列被告因詐欺等案件，經檢察官提起公訴（111年度偵字第181
39號、第18157號、第18356號、第18486號、第18614號、第1877
5號），及追加起訴（111年度偵字第20318號、第26739號），因
被告於本院準備程序中就被訴事實均為有罪之陳述，經告知被告
簡式審判程序之旨，並聽取檢察官、被告之意見後，本院合議庭
裁定由受命法官獨任依簡式審判程序審理，判決如下：
    主  文
張恩偉犯如本院附表一、二「罪名及宣告刑」欄所示之罪，各處
如附表一、二「罪名及宣告刑」欄所示之刑。
未扣案犯罪所得新臺幣玖仟參佰柒拾玖元沒收，於全部或一部不
能沒收或不宜執行沒收時，追徵其價額。
    事  實
一、張恩偉於民國111年3月間，加入Telegram暱稱「豬八戒」之
    人所屬由真實姓名年籍不詳之成年人所組成之3人以上，以
    實施詐術為手段，具有持續性、牟利性之有結構性組織詐欺
    集團，於詐欺集團內擔任領取包裹之取簿手工作，約定報酬
    為每件新臺幣（下同）800元，而與該集團成員共同意圖為
    自己不法之所有，基於三人以上詐欺取財及隱匿詐欺取財犯
    罪所得去向、所在之洗錢等犯意聯絡，先由不詳之詐欺集團
    成員以如附表一所示之詐騙方式，致如附表一所示之人陷於
    錯誤而依指示寄交如附表一所示之帳戶提款卡後，被告即依
    「豬八戒」指示前往附表一所示之超商門市領取裝有前揭提
    款卡之包裹後，再依「豬八戒」指示之方式放置在指定地點
    或交與前來收領之人，作為犯罪人頭帳戶之用，並掩飾、隱
    匿前揭提款卡之去向。嗣因如附表一所示之人發覺受騙報警
    處理，查悉上情。
二、張恩偉又於民國111年3月間，加入Telegram暱稱「何其正」
    之人所屬由真實姓名年籍不詳之成年人所組成之3人以上，
    以實施詐術為手段，具有持續性、牟利性之有結構性組織詐
    欺集團，於詐欺集團內擔任提領款項之車手工作，約定報酬
    為提款金額之3%，而與該集團成員共同意圖為自己不法之所
    有，基於三人以上詐欺取財及隱匿詐欺取財犯罪所得去向、
    所在之洗錢等犯意聯絡，先由不詳之詐欺集團成員以如附表
    二所示之詐騙方式，致如附表二所示之人陷於錯誤而依指示
    匯款至附表二所示之帳戶後，被告即依「何其正」指示於附
    表二所示之時間、地點，提領如附表二所示之款項，再依「
    何其正」指示交與前來收款之人，以掩飾、隱匿前揭贓款卡
    之去向。嗣因如附表二所示之人發覺受騙報警處理，查悉上
    情。　　
三、案經李維浤訴由臺北市政府警察局中正第一分局；葉家瑋、
    蕭心華訴由臺北市政府警察局大安分局；涂安琪訴由臺北市
    政府警察局松山分局；趙士臺訴由臺北市政府警察局信義分
    局；萬金璋、鄭迪升訴由臺北市政府警察局中山分局報告臺
    灣臺北地方檢察署檢察官偵查起訴及追加起訴。　　
    理  由
一、上開事實，業據被告張恩偉於本院準備程序及審理時均坦承
    不諱（見本院審訴1656卷第218至219、292、296頁），並有
    本院附表一、二證據欄所示之各該證據在卷可稽，足認被告
    之任意性自白與事實相符，堪以採信。是本案事證明確，被
    告犯行堪以認定，應依法論科。
二、論罪科刑：
  ㈠核被告就事實欄一所為，均係犯洗錢防制法第14條第1項之一
    般洗錢罪、刑法第339條之4第1項第2款之三人以上共同詐欺
    取財罪（共5罪）；另就其共犯詐欺告訴人葉家瑋部分，亦
    涉犯組織犯罪防制條例第3條第1項後段之參與犯罪組織罪；
    就事實欄二所為，均係犯洗錢防制法第14條第1項之一般洗
    錢罪、刑法第339條之4第1項第2款之三人以上共同詐欺取財
    罪（共4罪）；另就其共犯詐欺告訴人萬金璋部分，亦涉犯
    組織犯罪防制條例第3條第1項後段之參與犯罪組織罪。
  ㈡共同實施犯罪行為之人，在合同意思範圍以內，各自分擔犯
    罪行為之一部，相互利用他人之行為，以達其犯罪之目的者
    ，即應對於全部所發生之結果，共同負責；故共同正犯間非
    僅就其自己實施之行為負其責任，並在犯意聯絡之範圍內，
    對於其他共同正犯所實施之行為，亦應共同負責，是於集團
    式犯罪，原不必每一共犯均有直接聯繫，亦不必每一階段均
    參與，祇須以自己共同犯罪之意思，事前同謀，而由其中一
    部分人實施犯罪行為者，即應對於犯罪結果負共同正犯罪責
    ，並無分別何部分為孰人下手之必要。查被告就事實欄一、
    二所為分別係與暱稱「豬八戒」、「何其正」之人及其他所
    屬之詐欺集團成員，均知悉內部分工所從事行為係整體詐欺
    取財行為分擔之一環，各成員縱未親自參與詐騙各告訴人及
    被害人，甚或未全盤知悉其他集團成員詐騙各告訴人及被害
    人之實際情形，然既於犯意聯絡範圍內相互利用集團成員行
    為，達犯罪目的，應認被告就前揭犯行，與所屬詐欺集團之
    成員間均有犯意聯絡及行為分擔，均為共同正犯。
  ㈢被告多次提領告訴人萬金璋所匯入款項之行為，各係於密切
    接近之時地實施，侵害同一告訴人之財產法益，各行為之獨
    立性極為薄弱，依一般社會健全觀念，在時間差距上，難以
    強行分開，應視為數個舉動之接續實行，各論以接續犯。
  ㈣被告前開所犯之罪名，均各係在同一犯罪決意及預定計畫下
    所為，因果歷程並未中斷，應均各僅認係一個犯罪行為。是
    被告均係以一行為觸犯數罪名，為想像競合犯，均依刑法第
    55條之規定，各從一重論以刑法第339條之4第1項第2款之三
    人以上共同詐欺取財罪。
　㈤被告就本件所為之9次犯行，係侵害不同告訴人及被害人之財
    產法益，犯意各別、行為互殊，應予分論併罰。　　　
  ㈥「犯（組織犯罪防制條例）第三條之罪自首，並自動解散或
    脫離其所屬之犯罪組織者，減輕或免除其刑；因其提供資料
    ，而查獲該犯罪組織者，亦同；偵查及審判中均自白者，減
    輕其刑」、「犯（洗錢防制法）前2條之罪，在偵查或審判
    中自白者，減輕其刑」，組織犯罪防制條例第8條第1項後段
    、洗錢防制法第16條第2項分別定有明文。然按想像競合犯
    之處斷刑，本質上係「刑之合併」，其所謂從一重處斷，乃
    將想像競合犯組成之評價上數罪，合併為科刑一罪，其所對
    應之刑罰，亦合併其評價上數罪之數法定刑，而為一個處斷
    刑。易言之，想像競合犯侵害數法益者皆成立犯罪，論罪時
    必須輕、重罪併舉論述，同時宣告所犯各罪名，包括各罪有
    無加重、減免其刑之情形，亦應說明論列，量刑時併衡酌輕
    罪部分量刑事由，評價始為充足，然後依刑法第55條前段規
    定「從一重處斷」，非謂對於其餘各罪可置而不論。因此，
    法院決定處斷刑時，雖以其中最重罪名之法定刑，做為裁量
    之準據，惟於裁量其輕重時，仍應將輕罪合併評價在內（最
    高法院108年度台上字第4405號判決、108年度台上大字第35
    63號裁定意旨參照）。查被告就其分別參與「豬八戒」、「
    何其正」之人所屬詐欺集團之分工等事實，業經其於檢察官
    偵查、本院準備程序及審理時均供述詳實、坦承犯行，應認
    被告對參與犯罪組織、洗錢行為等構成要件事實均有所自白
    ，原應就其所犯參與犯罪組織罪、一般洗錢罪，依上開規定
    減輕其刑；惟被告所犯參與犯罪組織、一般洗錢罪均屬想像
    競合犯其中之輕罪，亦即被告就本案犯行係從一重之三人以
    上共同詐欺取財罪，就被告此部分想像競合輕罪得減刑部分
    ，依上開說明，僅由本院於後述依刑法第57條量刑時一併衡
    酌該部分減輕其刑事由，附此說明。
　㈦爰審酌被告加入「豬八戒」之人所屬之詐欺集團擔任取簿手
    之分工角色、加入「何其正」之人所屬之詐欺集團擔任提款
    車手之分工角色，不僅侵害各告訴人及被害人之財產法益，
    且影響社會治安，實屬不該；惟念被告犯後坦承犯行，表示
    悔意，並與告訴人蕭心華、萬金璋、被害人林依沛均達成調
    解，願賠償其等所受之損害，有調解筆錄1份（見本院審訴1
    656卷第363至364頁）在卷可查，態度尚可。兼衡被告於詐
    欺集團中並非擔任主導角色，暨其犯罪動機、手段、於本院
    審理時自陳之智識程度及家庭生活狀況（見本院審訴1656卷
    第302頁）、所犯參與犯罪組織、洗錢犯行部分符合組織犯
    罪防制條例第8條第1項後段、洗錢防制法第16條第2項減刑
    要件、素行等一切情狀，分別量處如本院附表一、二「罪名
    及宣告刑」欄所示之刑。另關於數罪併罰之案件，如能俟被
    告所犯數罪全部確定後，於執行時，始由該案犯罪事實最後
    判決之法院所對應之檢察署檢察官，聲請該法院裁定之，無
    庸於每一個案判決時定其應執行刑，則依此所為之定刑，不
    但能保障被告（受刑人）之聽審權，符合正當法律程序，更
    可提升刑罰之可預測性，減少不必要之重複裁判，避免違反
    一事不再理原則情事之發生（最高法院110年度台抗大字第4
    89號刑事大法庭裁定意旨參照）。是被告所犯數罪，雖合於
    定應執行刑之規定，但據臺灣高等法院被告前案紀錄所載，
    可見前開被告因參與該詐欺集團尚有其他案件於法院審理中
    ，依上說明，爰不予併定其應執行刑，嗣就其所犯數罪全部
    確定後，再由最後判決法院所對應之檢察署檢察官聲請裁定
    其應執行刑，以保障被告之權益及符合正當法律程序要求。
三、沒收：　　
　　犯罪所得，屬於犯罪行為人者，沒收之；於全部或一部不能
    沒收或不宜執行沒收時，追徵其價額，刑法第38條之1第1項
    前段、第3項分別定有明文。查被告於本院準備程序時供稱
    ：我領包裹是800元，提款是3%等語（見本院審訴1656卷第2
    92頁），則依此計算本件被告之犯罪所得應為9,379元（計
    算式：800×5＋179,305×3%＝9,379元，小數點以下4捨5入），
    未據扣案亦未賠償告訴人及被害人分文，自應依前開規定宣
    告沒收，並於全部或一部不能沒收或不宜執行沒收時，追徵
    其價額。
據上論斷，應依刑事訴訟法第273條之1第1項、第299條第1項前
段，組織犯罪防制條例第3條第1項後段，洗錢防制法第14條第1
項，刑法第11條前段、第28條、第339條之4第1項第2款、第55條
、第38條之1第1項前段、第3項，刑法施行法第1條之1第1項，判
決如主文。
本案經檢察官陳鴻濤提起公訴及追加起訴，檢察官游忠霖追加起
訴，檢察官吳春麗到庭執行職務。
中　　華　　民　　國　　111 　年　　11　　月　　30　　日
　　　　　　　　　刑事第二十一庭法　官　倪霈棻
上正本證明與原本無異。 
如不服本判決應於收受送達後20日內向本院提出上訴書狀，並應
敘述具體理由；其未敘述上訴理由者，應於上訴期間屆滿後20日
內向本院補提理由書（均須按他造當事人之人數附繕本）「切勿
逕送上級法院」。告訴人或被害人如對於本判決不服者，應具備
理由請求檢察官上訴，其上訴期間之計算係以檢察官收受判決正
本之日期為準。 因疫情而遲誤不變期間，得向法院聲請回復原
狀。
　　　　　　　　　　　　　　　　書記官　蔡旻璋
中　　華　　民　　國　　111 　年　　11　　月　　30　　日
附錄本案論罪科刑法條：
中華民國刑法第339條之4
犯第339條詐欺罪而有下列情形之一者，處1年以上7年以下有期
徒刑，得併科1百萬元以下罰金：
一、冒用政府機關或公務員名義犯之。
二、三人以上共同犯之。
三、以廣播電視、電子通訊、網際網路或其他媒體等傳播工具，
    前項之未遂犯罰之。
組織犯罪防制條例第3條
發起、主持、操縱或指揮犯罪組織者，處3年以上10年以下有期
徒刑，得併科新臺幣1億元以下罰金；參與者，處6月以上5年以
下有期徒刑，得併科新臺幣1千萬元以下罰金。但參與情節輕微
者，得減輕或免除其刑。
具公務員或經選舉產生之公職人員之身分，犯前項之罪者，加重
其刑至二分之一。
犯第1項之罪者，應於刑之執行前，令入勞動場所，強制工作，
其期間為3年。
前項之強制工作，準用刑法第90條第2項但書、第3項及第98條第
2項、第3項規定。
以言語、舉動、文字或其他方法，明示或暗示其為犯罪組織之成
員，或與犯罪組織或其成員有關聯，而要求他人為下列行為之一
者，處3年以下有期徒刑，得併科新臺幣3百萬元以下罰金：
一、出售財產、商業組織之出資或股份或放棄經營權。
二、配合辦理都市更新重建之處理程序。
三、購買商品或支付勞務報酬。
四、履行債務或接受債務協商之內容。
前項犯罪組織，不以現存者為必要。
以第5項之行為，使人行無義務之事或妨害其行使權利者，亦同
。
第5項、第7項之未遂犯罰之。　　
洗錢防制法第14條
有第2條各款所列洗錢行為者，處7年以下有期徒刑，併科新臺幣
500萬元以下罰金。
前項之未遂犯罰之。
前二項情形，不得科以超過其特定犯罪所定最重本刑之刑。
本院附表一(取簿手)：
編號 告訴人/被害人 詐騙方式 寄交時間 寄交帳戶 領取時間/地點 證據 罪名及宣告刑 1. 起訴書犯罪事實欄一㈡① 告訴人葉家瑋 詐欺集團成員自111年3月間某日起，在臉書刊登佯稱「可代申請貸款」、「家庭代工」等詐騙廣告，致葉家瑋陷於錯誤，依指示於右列寄交時間，至桃園市○○區○○路000號之7-11超商龍岡門市，將其所申用之右列帳戶提款卡寄送至右列地點，即遭領取。 111年3月27日0時19分許 中華郵政帳戶（帳號：000-00000000000000號） 111年4月2日14時34分許，於臺北市○○區○○○路0段00號之7-11超商福亭門市 1.告訴人葉家瑋於警詢時之證述(見111偵18486號卷第37至39頁) 2.7-11貨態查詢系   統單(同上偵卷第41頁) 3.被告領取包裹時之監視錄影畫面暨翻拍照片(同上偵卷第43至47頁) 4.臺北摩莎旅店房客資料(同上偵卷第48頁) 5.被告與「豬八戒」LINE對話翻拍照片(同上偵卷第49頁) 6.告訴人與詐騙集團成員通訊軟體對話記錄(同上偵卷第51至59頁) 7.告訴人之報案資料(同上偵卷第79至85頁) 張恩偉犯三人以上共同詐欺取財罪，處有期徒刑壹年。 2. 起訴書犯罪事實欄一㈡② 告訴人蕭心華 詐欺集團成員自111年3月間某日起，在臉書刊登佯稱「可代申請貸款」、「家庭代工」等詐騙廣告，致蕭心華陷於錯誤，依指示於右列寄交時間，至新北市○○區○○○路000號之7-11超商汐忠門市，將其所申用之右列帳戶提款卡寄送至右列地點，即遭領取。 111年4月10日15時2分許 彰化銀行帳戶（帳號：000-00000000000000號） 111年4月12日10時4分許，於臺北市○○區○○路0段00○0號之7-11超商中廣門市 1.告訴人蕭心華於警詢時之證述(見111偵18775號卷第9至12頁) 2.被告領取包裹時之監視錄影畫面暨翻拍照片(同上偵卷第17頁) 3.告訴人與不詳詐欺集團LINE對話內容暨翻拍照片(同上偵卷第23至29頁) 4.告訴人之報案資料(同上偵卷第35至36、51至53頁) 張恩偉犯三人以上共同詐欺取財罪，處有期徒刑壹年。 3. 起訴書犯罪事實欄一㈡③ 告訴人涂安琪 詐欺集團成員自111年3月間某日起，在臉書刊登佯稱「可代申請貸款」、「家庭代工」等詐騙廣告，致涂安琪陷於錯誤，依指示於右列寄交時間，至臺南市○里區○○路000號之7-11超商南龍門市，將其所申用之右列帳戶提款卡寄送至右列地點，即遭領取。 111年4月30日21時40分許 土地銀行帳戶（帳號：000-000000000000號） 111年5月4日15時15分許，於臺北市○○區○○○路0段00巷00號之7-11超商東鑫門市 1.告訴人涂安琪於警詢時之證述(見111偵18356號卷第11至12頁) 2.被告領取包裹時之監視錄影畫面暨翻拍照片(同上偵卷第13至19頁) 3.告訴人與不詳詐欺集團LINE對話內容暨翻拍照片(同上偵卷第27至29頁) 4.7-11貨態查詢系統單(同上偵卷第33頁) 5.告訴人之報案資料(同上偵卷第35至36頁) 張恩偉犯三人以上共同詐欺取財罪，處有期徒刑壹年。 4. 111偵20318號追加起訴書犯罪事實欄一① 告訴人趙士臺 詐欺集團成員自111年4月間某日起，在臉書刊登佯稱「家庭代工」之詐騙廣告，致趙士臺陷於錯誤，依指示於右列寄交時間，將其所申用之右列帳戶提款卡寄送至右列地點，即遭領取。 111年4月10日12時35分許 玉山銀行帳戶（帳號：000-0000000000000號） 111年4月12日9時31分許，於臺北市○○區○○街000巷0弄0號之7-11超商三興門市 1.告訴人趙士臺於警詢時之證述(見111偵20318號卷第29至30頁) 2.被告領取包裹時之監視錄影畫面暨翻拍照片(同上偵卷第39至44頁) 3.7-11貨態查詢系統單(同上偵卷第55頁) 4.告訴人申辦之玉山銀行帳戶存摺封面影本(同上偵卷第57頁) 5.告訴人與不詳詐欺集團LINE對話紀錄內容截圖(同上偵卷第59至77頁) 6.告訴人之報案資料(同上偵卷第89至90、93、99頁) 張恩偉犯三人以上共同詐欺取財罪，處有期徒刑壹年。 5. 111偵20318號追加起訴書犯罪事實欄一② 被害人賴鈺嬿 詐欺集團成員自111年4月間某日起，在臉書刊登佯稱「家庭代工」之詐騙廣告，致賴鈺嬿陷於錯誤，依指示於右列寄交時間，至高雄市○○區○○○路0號之7-11超商華文門市，將其所申用之右列帳戶提款卡寄送至右列地點，即遭領取。 111年4月29日11時37分許 高雄銀行帳戶（帳號：000-000000000000號） 111年5月1日17時9分許，於臺北市○○區○○路0段000○0號之7-11超商昌隆門市 1.被害人賴鈺嬿於警詢時之證述(見111偵20318號卷第33至35頁) 2.被告領取包裹時之監視錄影畫面暨翻拍照片(同上偵卷第49至53頁) 3.7-11貨態查詢系統單(同上偵卷第79頁) 4.被害人與不詳詐欺集團LINE對話紀錄內容截圖(同上偵卷第83至87頁) 5.被害人之報案資料(同上偵卷第91至92、95至99頁) 張恩偉犯三人以上共同詐欺取財罪，處有期徒刑壹年。 
本院附表二(提款車手)：
編號 告訴人/被害人 詐騙方式 匯款時間 詐騙金額(新臺幣) 提領時間/地點 提領金額(新臺幣) 證據 罪名及宣告刑 1. 起訴書犯罪事實欄一㈠ 告訴人李維浤 詐欺集團成員自111年3月間某日起，佯為網路購物平台客服人員以電話聯絡李維浤，佯以「假取消付款設定」之詐術云云，致李維浤陷於錯誤，於右列所示之匯款時間，依指示將右列所示金額匯款至中華郵政土城工業區郵局（帳號：000-00000000000000號，戶名：曾柏翔），即遭提領。 111年3月22日18時20分許 2萬9,123元 111年3月22日18時23分許，於臺北市○○區○○○路0段0號臺北復興橋郵局之自動提款機 2萬9,000元 1.告訴人李維浤於警詢時之證述(見111偵18139號卷第17至22頁) 2.告訴人之報案資料(見111偵18157號卷第47至48頁) 3.熱點資料案件詳細列表(見111偵18139號卷第29頁) 4.被告張恩偉提款之監視錄影畫面暨翻拍照片、路口監視器畫面暨翻拍照片(見111偵18157號卷第19至20頁) 5.中華郵政土城工業區郵局帳戶（帳號：000-00000000000000號，戶名：曾柏翔）申請人資料暨歷史交易明細表(見111偵18139號卷第45至47頁) 張恩偉犯三人以上共同詐欺取財罪，處有期徒刑壹年貳月。 2. 111偵26739號追加起訴書附表編號1 告訴人萬金璋 詐騙集團成員於111年3月7日某時許，佯為「東森購物」網路平台人員，以電話+000000000000聯絡萬金璋，佯稱：因駭客入侵，信用卡被盜刷12筆，需網路轉帳確認個資辦理止付云云，致萬金璋陷於錯誤，於右列所示之匯款時間，依指示將右列所示金額匯款至臺北富邦銀行000-00000000000000號帳戶(戶名：蘇振豪)，即遭提領。 111年3月8日17時40分許、 同日17時42分許、 同日17時44分許 4萬9,987元、 4萬9,985元、 4萬9,983元  111年3月8日17時43分、44分、45分許，於臺北富邦銀行城東分行 （臺北市○○區○○○路0段00號） 5萬元 4萬9,900元 5萬元 1.告訴人萬金璋於警詢時之證述(見111偵26739號卷第15至18頁) 2.臺北富邦銀行000-00000000000000號帳戶(戶名：蘇振豪)存款交易明細(同上偵卷第31頁) 3.中山分局中山一派出所刑案蒐證監視器影像暨擷取照片(同上偵卷第37至38頁) 4.告訴人相關受騙通話、匯款、報案等資料(同上偵卷第45至60頁) 張恩偉犯三人以上共同詐欺取財罪，處有期徒刑壹年貳月。 3. 111偵26739號追加起訴書附表編號2 被害人林依沛 詐騙集團成員於111年4月12日某時許，佯為「博客來」電商客服，以電話+00000000000聯絡林依沛，佯稱：所購餐券因國泰世華帳號錯誤設定分期付款，需網路轉帳才能解除錯誤之設定云云，致林依沛陷於錯誤，於右列所示之匯款時間，依指示將右列所示金額匯款至郵局000-00000000000000號帳戶(戶名：劉姿邑)，即遭提領。 111年4月12日20時44分許、 同日20時49分許 2萬8,925元、 1萬4,396元 111年4月12日22時36分11秒許，於7-ELEVEN京旺門市（臺北市○○區○○○路0段00號） 405元 1.被害人林依沛於警詢時之證述(見111偵26739號卷第19至20頁) 2.郵局000-00000000000000號帳戶(戶名：劉姿邑)開戶資料及存款交易明細(同上偵卷第25至27頁) 3.中山分局中山一派出所刑案蒐證監視器影像暨擷取照片(同上偵卷第39至41頁) 4.被害人相關受騙通話、匯款、報案等資料(同上偵卷第63至67頁) 張恩偉犯三人以上共同詐欺取財罪，處有期徒刑壹年壹月。 4. 111偵26739號追加起訴書附表編號3 告訴人鄭迪升 詐騙集團成員於111年4月12日19時42分許，佯為「博客來」電商客服、「臺灣中小企業銀行松山分行」人員，先後以電話+00000000000、+000000000000聯絡鄭迪升，佯稱：系統被盜，購物時誤升級為高級會員，需匯款解除高級會員才不會被扣款云云，致鄭迪升陷於錯誤，於右列所示之匯款時間，依指示將右列所示金額匯款至郵局000-00000000000000號帳戶(戶名：劉姿邑)，即遭提領。 111年4月12日21時34分許 2萬9,985元   1.告訴人鄭迪升於警詢時之證述(見111偵26739號卷第21至23頁) 2.郵局000-00000000000000號帳戶(戶名：劉姿邑)開戶資料及存款交易明細(同上偵卷第25至27頁) 3.中山分局中山一派出所刑案蒐證監視器影像暨擷取照片(同上偵卷第39至41頁) 4.告訴人相關受騙通話、匯款、報案等資料(同上偵卷第69至77頁) 張恩偉犯三人以上共同詐欺取財罪，處有期徒刑壹年壹月。